【裁判字號】    95,財管,48
【裁判日期】    950613
【裁判案由】    選任遺產管理人
【裁判全文】
臺灣高雄地方法院民事裁定              95年度財管字第48號
聲  請  人  高雄縣鳳山市農會
法定代理人  癸○○
上聲請人聲請對被繼承人丙○○指定遺產管理人事件，本院裁定
如下：
  主  文
選任己○○○（民國○○年○ 月○○日出生）為被繼承人丙○○之遺
產管理人。
程序費用由被繼承人丙○○之遺產負擔。
  理  由
一、按先順序繼承人均拋棄其繼承權時，由次順序之繼承人繼承
    。其次順序繼承人有無不明或第四順序之繼承人均拋棄其繼
    承權者，準用關於無人承認繼承之規定；又繼承開始時，繼
    承人有無不明而未能依民法第1177條選定遺產管理人時，得
    由利害關係人或檢察官聲請法院選任之，民法第1176條第6
    項、第1178條第2 項分別定有明文。
二、聲請意旨略以：被繼承人丙○○（男，民國○○年○○月○ 日生
    ，身分證統一編號：Ｚ000000000號，生前籍設高雄縣鳳山市
    ○○里○○街78號），於94年5 月15日死亡，因被繼承人丙
    ○○生前曾向聲請人借款，聲請人對該債權已取得執行名義
    ，惟皆未清償完畢，而被繼承人丙○○之繼承人均拋棄繼承
    權，亦無法依民法第1177條之規定，選定遺產管理人，以致
    聲請人之債權一直無法行使，成為保障聲請人之權益，爰依
    法提起本件聲請，請求鈞院選定被繼承人丙○○之遺產管理
    人等語；並提出戶籍謄本、本院雄院隆家雄94繼979 字第
    55146 號函、本院雄院隆家雄94繼1042字第14086 號函、本
    院九十三雄院貴民福九十三執字第一一一三七號債權憑證、
    被繼承人丙○○之繼承系統表、借據及授信約定書各1 件為
    證。
三、查聲請人主張之前揭事實，除據聲請人提出前開證據外，並
    經本院依職權調閱本院94年度繼字第979 號及94年度繼字第
    1042號民事聲請拋棄繼承事件全卷卷證，核屬相符，堪信真
    實。揆諸首揭法條規定與說明，聲請人既為被繼承人丙○○
    之債權人，應屬利害關係人無疑，其向本院聲請指定丙○○
    之遺產管理人，當屬有據。本院審酌：被繼承人丙○○之配
    偶己○○○、子女丁○○、戊○○、甲○○、孫子女楊蕎安
    ，及其兄弟姊妹乙○○、辛○○○、庚○○○及壬○○○等
    人固均拋棄繼承，而本無義務就被繼承人丙○○之遺產再為
    管理，又因由上開聲請人所提出之資料及前開本院拋棄繼承
    聲請卷宗等卷證，無法查悉被繼承人丙○○是否仍有親屬會
    議成員存在，再經本院通知前開拋棄繼承權人陳報渠等之學
    經歷及其擔任遺產管理人之意願，上開之拋棄繼承人於收本
    院上揭通知後，迄今均未回覆，有本院送達證書8 份在卷可
    查；在無法知悉被繼承人丙○○有無其他適任親屬會議成員
    存在，以及是否能召開親屬會議代為選定遺產管理人之情形
    下，本院審核上開聲請人所提出之資料，因被繼承人丙○○
    之配偶己○○○乃聲請人據以提出本件聲請前開借款之連帶
    保證人，有前揭債權憑證及借據附卷可佐，其對被繼承人丙
    ○○之債務狀況應甚明瞭，在己身同為債務人之情形下，當
    可期待能積極管理被繼承人丙○○所留遺產，以儘早清償其
    所擔負之連帶保證債務等一切情狀，本院認為利於管理及處
    理被繼承人丙○○後續之遺產問題，爰依聲請選任己○○○
    （女性，44年2 月16日生，身分證統一編號：Ｚ000000000號
    ）為被繼承人丙○○之遺產管理人。
四、依非訟事件法第157 條，裁定如主文。
中    華    民    國    95    年    6     月    13    日
                  家事法庭法  官  李怡諄
上為正本係照原本作成
如對本裁定抗告須於裁定送達後10日內向本院提出抗告狀
中    華    民    國    95    年    6     月    13    日
                          書記官  李憶如


司法院資訊處製作；財團法人民間司法改革基金會備份。
